臺灣彰化地方法院刑事判決　　　　　　　　　　　　　九十三年度訴字第七三九號
　　公　訴　人　臺灣彰化地方法院檢察署檢察官
　　被　　　告　甲○○
右列被告因違反毒品危害防制條例案件，經檢察官提起公訴（九十二年度毒偵字第三
一五七號、九十三年度毒偵字第一○八○號、第一三六九號、第一五二六號），本院
認有刑事訴訟法第二百七十三條之一第一項之情形，而改依簡式審判程序判決如左：
    主  文
甲○○連續施用第一級毒品，累犯，處有期徒刑拾月，扣案之殘留海洛因空袋壹個沒
收銷燬之，又削尖鏟管貳支及裝海洛因之塑膠空袋壹個均沒收；又連續施用第二級毒
品，累犯，處有期徒刑陸月，扣案之玻璃球管壹個沒收。應執行有期徒刑壹年貳月，
扣案之殘留海洛因空袋壹個沒收銷燬之，又削尖鏟管貳支、裝海洛因之塑膠空袋壹個
及玻璃球管壹個均沒收。
    事  實
一、甲○○前於民國八十四年間，因懲治盜匪條例案件，經法院判處有期徒刑四年六
    月確定，於八十六年五月六日縮短刑期假釋出獄，甫於八十八年八月二十一日假
    釋期滿執行完畢。其曾於九十二年間，因施用毒品案件，經本院裁定送觀察、勒
    戒後，認無繼續施用毒品之傾向，於九十二年四月八日執行完畢釋放後，由臺灣
    彰化地方法院檢察署檢察官於九十二年四月八日，以九十二年度毒偵字第八二九
    號為不起訴處分確定。詎其仍不知悔改，於五年內，復基於施用第一級毒品海洛
    因之概括犯意，自九十二年十二月初起至九十三年八月二十二日止，連續在彰化
    縣芬園鄉○○村○○路二一八號住處等處，以將第一級毒品海洛因攙入水混合，
    再用注射針筒注射入血管之方式，施用第一級毒品海洛因多次；其另基於施用第
    二級毒品安非他命之概括犯意，自九十二年十二月初起至九十三年四月十日止，
    連續在上址住處等處，以將第二級毒品安非他命置於玻璃管內，以火燒烤使之產
    生白色煙霧，再以過濾器過濾吸食之方式，施用第二級毒品安非他命多次。嗣其
    先於九十二年十二月十六日上午九時許，在彰化縣芬園鄉○○村○○路二八二號
    後面鐵皮屋為警查獲，並扣得其所有供施用毒品海洛因所用之削尖鏟管二支及裝
    海洛因之塑膠空袋一個；其又於九十三年四月十二日上午十一時許，在彰化縣芬
    園鄉○○村○○路二一八號住處為警查獲，並扣得其所有供施用毒品安非他命所
    用之玻璃球管及殘留海洛因之塑膠袋各一個。嗣後甲○○因本案未到庭而遭本院
    以九十三年彰院鳴緝字第三五五號通緝，其於九十三年八月二十四日為警緝獲，
    並解送本院遭羈押，於進入台灣彰化看守所時，經採取甲○○尿液送驗結果，呈
    鴉片類陽性反應，始查悉上情。
二、案經彰化縣警察局移送臺灣彰化地方法院檢察署檢察官偵查及檢察官自動檢舉偵
    查起訴。
    理  由
一、按除被告所犯為死刑、無期徒刑、最輕本刑為三年以上有期徒刑之罪或高等法院
    管轄第一審案件者外，於前條第一項程序進行中，被告先就被訴事實為有罪之陳
    述時，審判長得告知被告簡式審判程序之旨，並聽取當事人、代理人、辯護人及
    輔佐人之意見後，裁定進行簡式審判程序；除簡式審判程序及簡易程序案件外，
    第一審應行合議審判，刑事訴訟法第二百七十三條之一第一項、第二百八十四條
    之一分別定有明文。本件被告甲○○所涉係死刑、無期徒刑、最輕本刑為三年以
    上有期徒刑之罪或高等法院管轄第一審案件以外之罪，並於本院行準備程序時就
    被訴事實為有罪之陳述，本院合議庭依前揭規定，經評議結果，裁定改由受命法
    官獨任行簡式審判程序，先予敘明。
二、訊據被告甲○○對於右揭事實坦承不諱，且其於為警查獲後為警方所採取之尿液
    及臺灣彰化看守所附設勒戒處所所採取被告之尿液，經送驗結果，確均呈嗎啡陽
    性反應，且其中九十二年十二月十六日及九十三年四月十二日之尿液除呈嗎啡陽
    性反應外，亦呈甲基安非他命陽性反應，此有彰化縣衛生局九十三年一月十九日
    煙檢字第九三○一一一號、九十三年四月十九日煙檢字第九三一○四一號煙毒尿
    液檢驗成績書、中山醫學大學附設醫院藥物濫用檢測中心九十三年三月十八日流
    水編號0000000號尿液報告書、臺灣彰化看守所附設勒戒所九十三年八月
    二十四日檢體採收紀錄表、詮昕科技股份有限公司九十三年八月三十日報告編號
    00000000Ｔ濫用藥物尿液檢驗報告各一紙附卷可稽，此外並有殘留海洛
    因空袋一個、削尖鏟管二支、裝海洛因之塑膠空袋一個及玻璃球管一個扣案可資
    佐證，復有照片六禎附卷可參，足徵被告之自白核與事實相符，堪予採信。又被
    告前於九十二年間，因施用毒品案件，經本院裁定移送觀察、勒戒後，認無繼續
    施用毒品之傾向，於九十二年四月八日執行完畢釋放後，由臺灣彰化地方法院檢
    察署檢察官於九十二年四月八日，以九十二年度毒偵字第八二九號為不起訴處分
    確定，此有臺灣高等法院被告全國前案紀錄表及臺灣彰化地方法院檢察署刑案資
    料查註紀錄表在卷足憑。綜上所述，本件事證已臻明確，被告犯行均堪認定。
三、按毒品危害防制條例業於九十二年六月六日經立法院修正通過，於同年七月九日
    經總統公布，並自公布後六個月即九十三年一月九日開始施行（參同條例第三十
    六條）。本件被告最後一次施用第一級毒品海洛因及第二級毒品安非他命之時間
    分別係九十三年八月二十二日、九十三年四月十日，斯時新修正之毒品危害防制
    條例業已開始施行，是以本案自無於行為人施用毒品後法律有變更、而應比較修
    正前、後之規定、並擇一較有利於行為人之規定以為適用之問題，故本件應逕依
    修正後之毒品危害防制條例論處。是核被告所為，係犯毒品危害防制條例第十條
    第一項、第二項之施用第一級、第二級毒品罪。其於施用毒品海洛因、安非他命
    先後持有毒品海洛因、安非他命之低度行為，均應為其施用之高度行為所吸收，
    均不另論罪。被告先後多次施用第一級毒品海洛因、第二級毒品安非他命之犯行
    ，時間緊接，所犯又係構成要件相同之罪名，顯係各基於概括犯意為之，為連續
    犯，均應論以一罪，並依法加重其刑。被告所犯上開二罪，犯意各別，犯罪構成
    要件不同，應予分論併罰。查被告係自九十二年十二月初起至九十三年八月二十
    二日止，有連續施用第一級毒品海洛因之犯行，及自九十二年十二月初起至九十
    三年四月十日止，有連續施用第二級毒品安非他命之犯行，而公訴人僅就被告自
    九十二年十二月十六日上午九時許前三日內某時起至九十三年四月十二日上午十
    一時許前三日內某時止之連續施用第一級毒品海洛因多次之犯行及自九十二年十
    二月十六日上午九時許前四日內某時起至九十三年四月十二日上午十一時許前四
    日內某時止之連續施用第二級毒品安非他命多次之犯行提起公訴，該未經起訴部
    分，與檢察官起訴部分，因被告係基於概括之犯意而為之，具有連續犯之關係，
    屬裁判上之一罪，其一部起訴之效力及於全部，故本院自得併予審究。又被告曾
    於八十四年間，因懲治盜匪條例案件，經法院判處有期徒刑四年六月確定，於八
    十六年五月六日縮短刑期假釋出獄，甫於八十八年八月二十一日假釋期滿執行完
    畢，此有臺灣彰化地方法院檢察署刑案資料查註紀錄表及臺灣高等法院被告全國
    前案紀錄表在卷可稽，其於受有期徒刑之執行完畢後，五年以內再犯有期徒刑以
    上之本罪，為累犯，均應依法遞加重其刑。爰審酌被告犯罪之動機、目的、施用
    毒品時間之長短、方法、手段，及犯後坦承犯行之態度等一切情狀，各量處如主
    文所示之刑，並定其應執行之刑，以示懲儆。扣案之殘留海洛因空袋一個（毒品
    海洛因與空袋無從分離）係毒品，應諭知沒收銷燬之；又扣案之削尖鏟管二支、
    裝海洛因之塑膠空袋一個均係被告所有，供施用毒品海洛因所用之物，另扣案之
    玻璃球管一個，係被告所有，供施用毒品安非他命所用之物，業據其供承在卷，
    爰均依刑法第三十八條第一項第二款之規定，併予宣告沒收。
據上論斷，應依刑事訴訟法第二百七十三條之一第一項、第二百九十九條第一項前段
，毒品危害防制條例第十條第一項、第二項、第十八條第一項前段，刑法第十一條前
段、第五十六條、第四十七條、第五十一條第五款、第三十八條第一項第二款，判決
如主文。
本案經檢察官賴志盛到庭執行職務。
中    華    民    國    九十三      年      九      月      二十三      日
                                臺灣彰化地方法院刑事第二庭
                                法      官  石  馨  文
右正本證明與原本無異。
如不服本判決，應於判決送達後十日內向本院提出上訴狀( 須附繕本 )。
                                    法院書記官  呂  雅  惠
中    華    民    國    九十三      年      九      月      二十七      日
毒品危害防制條例第十條：
施用第一級毒品者，處六月以上五年以下有期徒刑。
施用第二級毒品者，處三年以下有期徒刑。
